# 请教陈老师，新金融工具准则下，LP 合伙人的核算

提问人：877046713 时间：2019-11-11 19:34:58
陈老师好：
现有一基金合伙协议，根据合伙协议，合伙协议十年，投资期 5 年，退出期 5 年，经全体合伙人一致同意后，可以延长或缩短合伙时间。合伙人有A、B、C、D四家，A 为普通合伙人、B、C、D为有限合伙人，对于项目投资收益，普通合伙人的利益分成为 20%，其他有限合伙人按照实缴出资比例分享。利润分配为该会计年度实现的全部收益。合伙协议约定由普通合伙人执行事务合伙并具体执行合伙事务，有限合伙人有权提出建议。合伙协议设立投资决策委员会，全部由普通合伙人担任。请问陈老师，作为有限合伙人的B，在执行新金融工具准则后，应如何核算其实缴出资。
分类为：以公允价值计量且其变动计入当期损益的金融资产？

回答人：chenyiwei
首先还是要判断 A 作为 LP 对合伙企业有无控制、共同控制或重大影响。
如果无控制、共同控制和重大影响的，则 A 应将其在合伙企业中所享有的权益份额确认为一项以公允价值计量且其变动计入损益的金融资产，不得指定为以公允价值计量且其变动计入其他综合收益的金融资产。

提问人：zoujiecpa 时间：2019-11-12 15:06:24
请教陈老师：为何不能指定为以公允价值计量且其变动计入其他综合收益的金融资产呢？感谢！！！

回答人：chenyiwei
新 CAS 22 应用指南：
此处权益工具投资中的 “权益工具”，是指对于工具发行方来说，满足《企业会计准则第 37 号——金融工具列报》（以下简称 “金融工具列报准则”）
中权益工具定义的工具。例如，普通股对于发行方而言，满足权益工具定义，对于投资方而言，属于权益工具投资。
符合金融负债定义但是被分类为权益工具的特殊金融工具（包括可回售工具和发行方仅在清算时才有义务向另一方按比例交付其净资产的金融工具）本身并不符合权益工具的定义，因此从投资方的角度也就不符合指定为以公允价值计量且其变动计入其他综合收益的金融资产的条件。例如某些开放式基金，基金持有人可将基金份额回售给基金，该基金发行的基金份额并不符合权益工具的定义，只是按照金融工具列报准则符合列报为权益工具条件的可回售工具。这种情况下，投资人持有的该基金份额，不能指定为以公允价值计量且其变动计入其他综合收益的金融资产。